【裁判字號】    98,交聲,2600
【裁判日期】    981026
【裁判案由】    聲明異議
【裁判全文】
臺灣高雄地方法院交通事件裁定        98年度交聲字第2600號
原處分機關  交通部公路總局高雄區監理所
異  議  人  甲○○
上列異議人因違反道路交通管理處罰條例案件，對於交通部公路
總局高雄區監理所中華民國98年8 月27日所為之裁決（原處分案
號：高監自裁字第裁BV-0000000號）聲明異議，本院裁定如下：
    主  文
異議駁回。
    理  由
一、原處分意旨略以：異議人即受處分人甲○○於民國98年2 月
    9 日上午8 時39分許，駕駛車牌號碼ZG-8759 號自用小客車
    ，行經臺一線（高楠公路）南下369.6 公里路段，在行車速
    限60公里處，經測時速75公里，有「汽車駕駛人行車速度，
    超過規定之最高時速未滿20公里」之違規，經警逕行舉發，
    爰依道路交通管理處罰條例第40條、第63條第1 項之規定，
    裁處罰鍰新臺幣（下同）2,200 元及記點1 次。
二、異議意旨略以：異議人於事發後，並未收到任何相關此事件
    之違規資料，無從依道路交通管理處罰條例第9 條之規定陳
    述意見或繳納罰鍰，且不知為何遭裁處罰鍰2,200 元及記點
    1 點，爰聲明異議，請求撤銷原處分云云。
三、按汽車駕駛人，行車速度，超過規定之最高時速，或低於規
    定之最低時速，除有第43條第1 項第2 款情形外，處新臺幣
    1,200 元以上2,400 元以下罰鍰，並記違規點數1 點，道路
    交通管理處罰條例第40條、第63條第1 項，分別定有明文。
    次按道路交通管理處罰條例所定罰鍰之處罰，行為人接獲違
    反道路交通管理事件通知單後，於15日內得不經裁決，逕依
    第92條第3 項之罰鍰基準規定，向指定之處所繳納結案；不
    服舉發事實者，應於15日內，向處罰機關陳述意見；其不依
    通知所定期限前往指定處所聽候裁決，且未依規定期限繳納
    罰鍰結案或向處罰機關陳述意見者，處罰機關得逕行裁決之
    ，上開條例第9 條第1 項亦有規定。再按處理違反道路交通
    管理事件，有關文書送達之程序，依行政程序法之規定，違
    反道路交通管理事件統一裁罰基準及處理細則第5 條規定甚
    明。又送達，於應受送達人之住居所、事務所或營業所為之
    ；於應受送達處所不獲會晤應受送達人時，得將文書付與有
    辨別事理能力之同居人、受僱人或應送達處所之接收郵件人
    員，行政程序法第72條第1 項前段、第73條第1 項分別定有
    明文。
四、經查：
  (一)異議人於98年2 月9 日上午8 時39分許，駕駛車牌號碼ZG-8
    759 號自用小客車，行經臺一線（高楠公路）南下369.6 公
    里路段，在行車速限60公里處，經測時速75公里，而有「汽
    車駕駛人行車速度，超過規定之最高時速未滿20公里」之違
    規事實，為異議人所不否認，並有證人即員警張國松結證供
    述在卷（見本院卷第18、19頁），復有舉發違反道路交通管
    理事件通知單、裁決書、高雄市政府警察局交通警察大隊98
    年9 月24日高市警交三字第0980029534號函及隨函所附雷達
    測速儀檢定合格證書各1 紙及採證相片1 幀在卷足佐（見本
    院卷第5 、13至16頁），是異議人於上揭時、地有以時速75
    公里超速行駛之違規事實，已臻明確。
  (二)次查，本件舉發通知單係由原舉發單位即高雄市政府警察局
    交通警察大隊楠梓分隊以掛號郵務方式寄送至異議人登記之
    車籍地址（即高雄縣岡山鎮○○○路17號11樓之1 ），而於
    98年2 月26日上午11時由大樓管理員蓋用大樓管理委員會之
    收件戳章收受送達，應到案日期為98年3 月31日，異議人未
    依通知所定期限前往指定處所聽候裁決，復未依規定期限繳
    納罰鍰結案或向處罰機關陳述意見，此亦有裁決書、舉發通
    知單、送達證書各1 份在卷可佐（見本院卷第5 、7 、14頁
    ）。準此，原舉發單位依異議人登記之車籍地址掛號郵寄送
    達該舉發通知單既然無誤，且該車籍地址與異議人之戶籍地
    址又屬相同，均為高雄縣岡山鎮○○○路17號11樓之1 ，有
    本院依職權查得之個人基本資料查詢結果及車號查詢汽車車
    籍各1 份附卷為憑（見本院卷第24、25頁），上開舉發違規
    通知單既經舉發機關依行政程序法第73條第1 項之規定，送
    達異議人之車（駕）籍地，並由該址之接收郵件人員（大樓
    管理員）收受送達，已生合法送達之效力，是本件舉發通知
    單業於98年2 月26日已合法送達於異議人。
  (三)從而，異議人確有前揭違規事實，嗣經原舉發機關逕行舉發
    後，該舉發通知單業於98年2 月26日合法送達於異議人，異
    議人逾期未繳罰鍰，原處分機關乃以異議人逾越應到案期限
    60日以上，而依據道路交通管理處罰條例第40條、第63條第
    1 項之規定，並逕依立法者於道路交通管理處罰條例第12條
    第3 項授權行政機關訂定之違反道路交通管理事件統一裁罰
    標準表之規定，裁處罰鍰2,200 元及記點1 點，自屬適法有
    據。本件異議為無理由，應予駁回。
五、據上論斷，應依道路交通案件處理法第19條，裁定如主文。
中    華    民    國    98    年    10    月    26    日
                      交通法庭  法  官  葉文博
以上正本證明與原本無異。
如不服本裁定應於送達後5 日內向本院提出抗告狀。
中    華    民    國    98    年    10    月    26    日
                                書記官  李柏親


司法院資訊處製作；財團法人民間司法改革基金會備份。
